* C:\Users\Ema\Desktop\DCE-GRUPO10\REALIMENTADOR\Realimentador.asc
R-BOOT N007 N006 10
D3 N007 N004 MURS120
C-BOOT N004 N005 1µ
XM1 VCC N002 N005 PHB27NQ10T
XM2 N005 N009 VEE PHB27NQ10T
C7 N006 VEE 10µ
Lf N005 Vo 33µ
Cf Vo 0 300n
RL Vo 0 8
VCC VCC 0 30
VSS 0 VEE 30
V1 5V 0 5
V§SENOIDAL Vsin 0 SINE(0 1.1 20k)
V2 0 -5V 5
XU4 0 DT 0 NC_01 NC_02 NC_03 NC_04 HO LO PWM-In 5V 5V N004 N006 N005 VEE UCC20520 UCC20520
V3 N006 VEE 12
C3 DT 0 2.2n
R25 DT 0 2.2k
R26 PWM-In N003 51
C4 PWM-In 0 33p
C5 5V 0 1µ
C9 N004 N005 100n
C8 N006 VEE 220n
C6 N006 VEE 10µ
R28 N009 LO 3.3
R30 N002 HO 3.3
D5 N009 N008 MURS320
R27 N008 LO 1.2
R29 N001 HO 1.2
D4 N002 N001 MURS320
C11 N009 VEE 1n
C10 N002 N005 1n
V5 15V 0 15
V6 0 -15V 15
XU1 Vcap N011 15V 0 N015 0 LM311
XU2 N021 Vcap 15V 0 N020 0 LM311
R1 N012 N021 560
R2 N011 N012 560
XU3 N010 N012 15V 0 N011 TL082
R3 N010 0 1Meg
R4 15V N010 1Meg
Q1 N021 N027 N031 0 BC847C
Q2 N024 N027 N030 0 BC847C
Q3 15V N024 N027 0 BC847C
R5 VCC N024 12k
R6 N030 0 100
R7 N031 0 100
R8 5V N015 1k
R9 N020 5V 1k
A1 N020 N020 Charge Charge Charge Discharge 0 0 OR Vhigh=5 td=11n
A2 Discharge Discharge Discharge N015 N015 Charge 0 0 OR Vhigh=5 td=11n
Q4 N025 N027 N028 0 BC847C
Q5 N026 N027 N029 0 BC847C
Q6 N018 N023 N025 0 BC847C
Q7 Vcap N023 N026 0 BC847C
Q8 N018 N016 N013 0 BC857C
Q9 Vcap N019 N017 0 BC857C
Q10 0 N018 N016 0 BC857C
Q11 0 N027 N023 0 BC857C
Q12 N017 N016 N014 0 BC857C
R10 N019 N023 3.3k
Q§BC1 15V N016 N019 0 NPN
R11 15V N013 100
R12 15V N014 100
R13 N028 N032 100
R14 N029 N033 100
M3 N032 Charge 0 0 BS170
M4 N033 Discharge 0 0 BS170
C1 Vcap 0 1.8n
XU5 Vcap N022 15V 0 N022 TL082
R15 Vtriang 0 1.8k
C2 Vtriang N022 1µ IC=-7.5
XU6 Vsin Vtriang 15V -15V N003 0 LM311
R16 5V N003 1k
.model D D
.lib C:\Users\Ema\Documents\LTspiceXVII\lib\cmp\standard.dio
.model NPN NPN
.model PNP PNP
.lib C:\Users\Ema\Documents\LTspiceXVII\lib\cmp\standard.bjt
.model NMOS NMOS
.model PMOS PMOS
.lib C:\Users\Ema\Documents\LTspiceXVII\lib\cmp\standard.mos
.tran 0 400u 200u uic
.include UCC20520.301
* Fuentes
* Bibliotecas
* Salida
* Dead-Time
* Generador PWM
* Tantalio > 1u, 50V
* Hoja de datos, página 28
* C-BOOT > (Qg + Ivdd/fsw)/0.5
* Bootstrap
* 1u, 50V
* Lo mas cerca posible de Vdd, Vss
* C-AC para reducir impedancia en AC
* Hoja de datos, página 28
* Cvdd tambien entrega corriente a VDDA a traves de D1
* C-VDDB: 50V, 10u MLCC\nC-VDDB2: 50V, 220n MLCC
* C-LONG: 50V, 10u Electrolitico o Tantalio. \nSolo es necesario si las fuentes estan lejos de VDDB
* Filtro para ruido de PCB
* Hoja de datos, página 29
* Hoja de datos, página 24
* Filtro
.include PHB27NQ10T.lib
.include BS170.301
.include LM311.301
.include TL082.301
* Directivas SPICE
* Generador de onda triangular
* Entrada
* Etapa de salida
.backanno
.end
